臺灣士林地方法院刑事判決　　　　　 100年度審易字第1909號
公　訴　人　臺灣士林地方法院檢察署檢察官
被　　　告　陳宗興
上列被告因竊盜等案件，經檢察官提起公訴（100 年度偵緝字第
461 號），被告於準備程序中就被訴事實為有罪之陳述，本院裁
定改依簡式審判程序審理，並判決如下：
    主  文
陳宗興犯夜間侵入住宅竊盜罪，處有期徒刑捌月；又犯夜間侵入
住宅竊盜罪，處有期徒刑捌月；又犯夜間侵入住宅竊盜罪，處有
期徒刑捌月。應執行有期徒刑壹年捌月。
    犯 罪 事 實 及 理 由
一、本件被告陳宗興所犯各罪均非死刑、無期徒刑或最輕本刑有
    期徒刑3 年以上之罪，或高等法院管轄第一審案件，且於準
    備程序進行中，被告就被訴事實為有罪之陳述，經告知簡式
    審判程序之旨，並聽取檢察官、被告之意見後，本院裁定進
    行簡式審判程序，是本件之證據調查，依刑事訴訟法第273
    條之2 規定，不受同法第159 條第1 項、第161 條之2 、第
    161 條之3 、第163 條之1 及第164 條至第170 條規定之限
    制，合先敘明。
二、本件犯罪事實及證據均引用檢察官起訴書（如附件）之記載
    ，並更正及補充如下：
(一)犯罪事實更正：起訴書犯罪事實欄第8 行之「凌雲新  社區
    」等文字，應更正為「凌雲新社區 」。
(二)證據部分補充：被告陳宗興於本院審理時所為自白（本院民
    國100 年11月2 日準備程序筆錄及同日審判筆錄參照）。
三、按被告行為後，刑法第321 條於100 年1 月26日修正公布，
    100 年1 月28日施行，修正前刑法第321 條原規定：「犯竊
    盜罪而有左列情形之一者，處六月以上、五年以下有期徒刑
    ：一、於夜間侵入住宅或有人居住之建築物、船鑑或隱匿其
    內而犯之者。二、毀越門扇、牆垣或其他安全設備而犯之者
    。三、攜帶兇器而犯之者。四、結夥三人以上而犯之者。五
    、乘火災、水災或其他災害之際而犯之者。六、在車站或埠
    頭而犯之者。前項之未遂犯罰之」。而修正後刑法第321 條
    則規定：「犯竊盜罪而有下列情形之一者，處六月以上、五
    年以下有期徒刑，得併科新臺幣十萬元以下罰金：一、侵入
    住宅或有人居住之建築物、船艦或隱匿其內而犯之者。二、
    毀越門扇、牆垣或其他安全設備而犯之者。三、攜帶兇器而
    犯之者。四、結夥三人以上而犯之者。五、乘火災、水災或
    其他災害之際而犯之者。六、在車站、埠頭、航空站或其他
    供水、陸、空公眾運輸之舟、車、航空機內而犯之者。前項
    之未遂犯罰之」。此次修正不僅於第321 條第1 項第1 款、
    第6 款之構成要件有所變動，本條之法定刑亦加重為得併科
    罰金新臺幣十萬元以下罰金。本件被告所為犯行，因刑法第
    321 條第1 項第1 款刪除「於夜間」之構成要件，被告之犯
    行不論新舊法亦均構成第321 條第1 項第1 款之構成要件，
    惟比較修正前、後之第321 條加重竊盜罪之法定刑，以修正
    前之規定較有利於被告，依刑法第2 條第1 項規定，本件應
    適用修正前刑法第321 條規定論處。
四、按刑法第321 條第1 項第1 款之侵入住宅竊盜罪，其所謂「
    住宅」，乃指人類日常居住之場所而言，公寓亦屬之。至公
    寓樓下之「樓梯間」，雖僅供各住戶出入通行，然就公寓之
    整體而言，該樓梯間為該公寓之一部分，而與該公寓有密切
    不可分之關係，故侵入公寓樓下之樓梯間竊盜，難謂無同時
    妨害居住安全之情形，自應成立刑法第321 條第1 項第1 款
    之夜間侵入住宅竊盜罪（最高法院76年度臺上字第2972號判
    例參照）。另住宅原為建築物之一種，供人日常生活起居作
    息之建築物中，縱內部又配置供為蒔花養蘭、畜養寵物、健
    身休憩、曬晾衣物等用途不同之工作室、健身房、陽台等房
    間、處所，惟就整體觀察，均與生活起居之怡神養性、身心
    健全發展有密切關聯，自應認各該處所仍為住宅之一部分，
    屋頂之陽台，當亦包括在內，同院復有82年度臺上字第1809
    號判決可資參考。又按大樓式或公寓式住宅之地下室，係附
    屬於該大樓或公寓，為該種住宅人生活起居場所之一部分，
    與住宅之關係密不可分，於夜間侵入該種住宅地下室竊盜，
    自應依刑法第321 條第1 項第1 款論罪（最高法院82年度台
    上字第5704號判決意旨參照）。揆諸上揭說明，被告於夜間
    3 次侵入「凌雲新社區」之屋頂、樓梯間及地下室行竊，
    所為均係犯修正前刑法第321 條第1 項第1 款於夜間侵入住
    宅竊盜罪。又被告3 次損壞社區大樓消防水箱內之消防水管
    等關於保護生命之設備，所為均係犯刑法第189 條之1 第2
    項、第1 項之致令公共場所設備不堪用，致他人身體健康危
    險罪。被告上開3 次竊取消防箱內之設備所為，各係以一行
    為觸犯上開2 罪名，為想像競合犯，各應從一重之以夜間侵
    入住宅竊盜罪處斷。又被告所犯上開3 次夜間侵入住宅竊盜
    犯行，犯意各別，行為互殊，應予分論併罰。
五、爰審酌被告有2 次竊盜前科，素行不佳，本次僅因經濟困頓
    ，竟妄自竊取「凌雲新社區」內之消防設備以變賣牟利，
    無顧該社區住居之公共安全，實難輕縱，惟念及其犯後尚知
    坦承犯行，暨其犯罪動機、手段、品性、高職畢業之智識程
    度及本件犯罪所生之損害等一切情狀，分別量處如主文所示
    之刑，併定應執行之刑，以資懲儆。
六、據上論斷，應依刑事訴訟法第273 條之1 第1 項、第299 條
    第1 項前段、第310 條之2 、第454 條第2 項，修正前刑法
    第321 條第1 項第1 款，刑法第2 條第1 項前段、第189 條
    之1 第2 項、第1 項、第55條、第51條第5 款，刑法施行法
    第1條之1第1項、第2項但書，判決如主文。
本案經檢察官鄭嘉欣到庭執行職務。
中    華    民    國   100     年    11    月    16   日
                      刑事第一庭法  官  劉瓊雯
如不服本判決應於收受判決後10日內向本院提出上訴書狀，並應
敘述具體理由；其未敘述上訴之理由者，應於上訴期間屆滿後20
日內向本院補提理由書（均須按他造當事人之人數附繕本），切
勿逕送上級法院。
以上正本證明與原本無異。
                                書記官  吳尚文
中    華    民    國   100     年    11    月    21   日
附錄論罪科刑法條：
中華民國刑法第189條之1
（危害公共場所內保護生命設備之處罰）
損壞礦場、工廠或其他相類之場所內關於保護生命之設備或致令
不堪用，致生危險於他人之身體健康者，處 1 年以下有期徒刑
、拘役或 3 千元以下罰金。
損壞前項以外之公共場所內關於保護生命之設備或致令不堪用，
致生危險於他人之身體健康者，亦同。
修正前刑法第321條
犯竊盜罪而有左列情形之一者，處6月以上、5年以下有期徒刑：
一、於夜間侵入住宅或有人居住之建築物、船艦或隱匿其內而犯
    之者。
二、毀越門扇、牆垣或其他安全設備而犯之者。
三、攜帶兇器而犯之者。
四、結夥三人以上而犯之者。
五、乘火災、水災或其他災害之際而犯之者。
六、在車站或埠頭而犯之者。
前項之未遂犯罰之。